【裁判字號】    89,訴,655
【裁判日期】    890602
【裁判案由】    違反槍砲彈藥刀械管制條例
【裁判全文】
臺灣臺中地方法院刑事判決                          八十九年度訴字第六五五號
    公  訴  人  台灣台中地方法院檢察署檢察官
    被      告  甲○○
    被      告  丙○○
右列被告因竊盜等案件，經檢察官提起公訴（八十九年度偵字第一八八九號），本院
判決如左：
    主  文
甲○○共同連續攜帶兇器竊盜，處有期徒刑壹年；又共同收受贓物，處有期徒刑肆月
；又共同意圖為自己不法之所有，而搶奪他人之動產，處有期徒刑柒月。應執行有期
徒刑壹年捌月。
丙○○共同收受贓物，處有期徒刑肆月；又共同意圖為自己不法之所有，而搶奪他人
之動產，處有期徒刑柒月。應執行有期徒刑玖月。
    事  實
一、甲○○基於意圖為自己不法所有之概括犯意：(1)先於八十八年十二月二十一日下
    午八時三十分許，在台中縣清水鎮○○路二十二之十七號前，以自備鑰匙竊取黃
    伯基所有，由其妹庚○○使用車牌號碼ＮＰ－八三八三號之自用小客車，得手後
    供己使用；(2)甲○○復承上開竊盜犯意，於八十九年一月二日某時，在台中縣大
    雅鄉○○路二五○巷九八弄一號，趁潭秋明所有車牌號碼ＯＲ－八六四三號之自
    用小客車未熄火之際，竊取該車，得手後供己使用；(3)甲○○復承上開竊盜犯意
    ，於八十九年一月十八日晚上九時許，在台中縣大雅鄉○○街一三六號前，趁黃
    金鈴下車，汽車車門未上鎖，且引擎正發動之際，竊取黃金鈴所有車牌號碼ＯＧ
    －二三七九號自用小客車，得手後供己使用；(4)甲○○又承上開竊盜犯意，並與
    丙○○共同基於犯意之聯絡（丙○○竊盜部分業已由檢察官移本院併案審理）於
    八十九年一月十七日晚上某時，在台中縣清水鎮○○路二二之十七號，由丙○○
    在旁把風，甲○○持客觀上足以對人之生命、身體、安全構成威脅之兇器板手一
    支，卸下乙○○之妻溫夙敏所有ＯＸ－八一一二號車牌二面，得手後供己使用；
    (5)甲○○再承上開竊盜犯意，並與丙○○共同基於犯意聯絡，於八十九年一月十
    九日中午十二時許，在台中縣神岡鄉○○路一三八號前，由丙○○在旁把風，甲○○持客觀上足以對人之生命、身體、安全構成威脅之兇器螺絲起子一支，卸下
    丁○○所有Ｘ五－五九一七號車牌二面，得手後，並將該車牌懸掛於其所竊得上
    開ＯＧ－二三七九號自用小客車使用。
二、丙○○前曾於民國八十八年間因贓物案件，經法院判處拘役三十日確定，並於八
    十八年十月七日易科罰金執行完畢（未構成累犯），猶不知悔改，其與甲○○明
    知壬○○（竊盜部分另行審結）所交付車牌號碼ＯＧ－七四九０號自小客車（該
    車係己○○所有，於八十九年一月十七日晚上八時三十分許，在台中縣豐原市○○路八八四巷三五號前，由壬○○所竊取，起訴書誤繕為ＯＧ－二三七九號）係
    來路不明之贓物，竟共同基於收受贓物之犯意聯絡，於八十九年一月十七日，在
    台中市某不詳地點予以收受，並於該車上懸掛其二人所竊得之上開ＯＸ－八一一
    二號車牌二面使用；甲○○、丙○○復另行起意，並共同基於意圖為自己不法所
    有之犯意聯絡，於八十九年一月十七日下午十一時五十分許，共同駕駛該懸掛Ｏ
    Ｘ－八一一二號車牌之車輛，行經台中縣東勢鎮○○路東豐大橋附近，見辛○○
    所騎乘車牌號碼ＴＢＲ－五一０號機車腳踏板置放皮包，乃佯稱問路，由甲○○
    駕車，丙○○趁機搶奪辛○○之皮包（內有新台幣五百元、硬幣五十元、金融卡
    五張、行照一張、送金單一張、保險證一張、呼叫器一個、印章一個），得手後
    逃逸。
三、嗣於八十九年一月二十日下午三時許，在台中縣清水鎮○○路七號前查獲丙○○
    駕駛懸掛Ｘ五－五九一七號車牌之ＯＧ－二三七九號自用小客車，並扣得上開Ｏ
    Ｇ－二三七九號車輛之鑰匙一支，乃循線查獲上情。
四、案經台中縣警察局清水局報請台灣台中地方法院檢察署檢察官偵查起訴。
    理  由
一、右揭犯罪事實，業據被告甲○○、丙○○二人於警、偵訊及本院審理中均坦承不
    諱，核與被害人庚○○、潭秋明、黃金鈴、乙○○、丁○○及辛○○指述之情節
    相符，並有鑰匙一支扣案可資佐證，及贓物認領保管收據、車輛竊盜、車牌失竊
    資料個別查詢表－查詢車輛認可資料附卷可稽，被告二人之自白與事實相符。事
    證明確，被告二人右揭犯行洵堪認定。
二、查被告甲○○於右揭(4)、(5)時地行竊時所用之板手、螺絲起子各一支，客觀上足
    以對人之生命、身體、安全構成威脅，為兇器之一種。核被告甲○○右揭(1)至(3)
    之竊盜犯行，係犯刑法第三百二十條第一項之普通竊盜罪，其右揭(4)、(5)之竊盜
    犯行，係犯同法第三百二十一條第一項第三款之攜帶兇器竊盜罪，被告甲○○、
    丙○○均另犯同法第三百四十九條第一項之收受贓物罪及同法第三百二十五條第
    一項之搶奪罪。被告甲○○與丙○○間就上開(4)、(5)之竊盜罪、收受贓物罪及搶
    奪罪，彼此互有犯意聯絡及行為分擔，均為共同正犯。被告甲○○多次竊取他人
    財物之行為，時間緊密，所犯罪名相同，顯係基於概括之犯意反覆為之，應依連
    續犯之規定論以一罪，並加重其刑。又被告甲○○所犯上開連續竊盜罪、收受贓
    物罪及搶奪罪之間，及被告丙○○所犯上開收受贓物罪及搶奪罪之間，均犯意各
    別，行為互殊，應予分論併罰。爰審酌被告二人犯罪之動機、方法、被告甲○○
    竊盜之次數、所竊得財物價值，被告二人收受之贓物為車輛，搶奪之財物價值，
    及犯後均坦承犯行、態度良好等一切情狀，分別量處如主文所示之刑，並均合併
    定其應執行之刑，以資懲儆。扣案之鑰匙一支係被告甲○○所竊取上開ＯＧ－二
    三七九號自用小客車上之鑰匙，非被告二人所有，另被告甲○○上開(1)竊盜所用
    之鑰匙一支及被告二人上開(4)、(5)竊盜所用之板手、螺絲起子各一支均已滅失，
    此業據被告二人供明在卷，又扣案之改造九○手槍一支、改造九○子彈五發及安
    非他命六包（含袋重約三公克）係同案被告戊○○（另行審結）所有，與被告甲○○、丙○○二人上開犯罪行為無涉，爰均不另為沒收之諭知，併此敘明。
三、被告戊○○、壬○○部分另行審結。
據上論斷，應依刑事訴訟法第二百九十九條第一項前段，刑法第二十八條、第五十六
條、第三百二十一條第一項第三款、第三百二十五條第一項、第三百四十九條第一項
、第五十一條第五款，罰金罰鍰提高標準條例第一條前段，判決如主文。
本案經檢察官李月治到庭執行職務
中      華      民      國      八十九      年      六    月      二    日
                                    臺灣臺中地方法院刑事第四庭
                                        法  官  卓  進  仕
右正本證明與原本無異。
如不服本判決，應於判決送達後十日內向本院提出上訴狀，上訴於臺灣高等法院臺中
分院（須附繕本）。
                                        書記官
中      華      民      國      八十九      年      六    月      三    日
附錄本判決論罪科刑之法條：
刑法第三百二十條第一項
意圖為自己或第三人不法之所有，而竊取他人之動產者，為竊盜罪，處五年以下有期
徒刑、拘役或五百元以下罰金。
刑法第三百二十一條第一項第三款
犯竊盜罪而有左列情形之一者，處六月以上五年以下有期徒刑：
三、攜帶兇器而犯之者。
刑法第三百二十五條第一項
意圖為自己或第三人不法之所有，而搶奪他人之動產者，處六月以上五年以下有期徒
刑。
刑法第三百四十九條
收受贓物者，處三年以下有期徒、拘役或五百元以下罰金。


司法院資訊處製作；財團法人民間司法改革基金會備份。
